臺灣高等法院刑事判決　　　　　　　 95年度上重訴字第100號
上　訴　人　臺灣臺北地方法院檢察署檢察官
上　訴　人
即　被　告　丙○○
指定辯護人　義務辯護人羅子武律師
上　訴　人
即　被　告　戊○○○
　　　　　　　　　　（
選任辯護人　陳適庸律師
上列上訴人因被告違反銀行法等案件，不服臺灣臺北地方法院95
年度重訴字第104號，中華民國95年12月5日第一審判決（起訴案
號：臺灣臺北地方法院檢察署95年度偵字第7805、12809 號，暨
移送併辦案號95年度偵字第13753、13870、15595、15596、1559
7、15598、15599、17489、19933、19934號），提起上訴，本院
判決如下：
    主  文
原判決撤銷。
丙○○、戊○○○共同連續意圖為自己不法之所有，以詐術使人
將本人之物交付，丙○○處有期徒刑壹年，戊○○○處有期徒刑
參年。
    事  實
一、戊○○○係商雅國際有限公司（下稱商雅公司，即「安妮詩
    服飾店」，址設臺北市中正區○○○路○段一四二巷六號一
    樓）之負責人，身兼邑雅國際有限公司（下稱邑雅公司，址
    設臺北市中山區○○○路○段一二七號一樓，登記負責人為
    其夫黃政澤）及綞儷國際有限公司（下稱綞儷公司，址設臺
    北市○○區○○路二段五六號一樓，登記負責人為其母玄○○）之實際負責人，並雇用丙○○擔任安妮詩服飾店之店長
    ，明知其並無投資國外基金或國內股票丙種墊款融資之管道
    ，惟因所營公司亟需資金週轉，竟基於意圖為自己不法所有
    之概括犯意：
  (一)自民國（下同）九十年底、九十一年初起，親自或利用當時
    尚不知情之丙○○，連續向如附表一所示渠等之親友或安妮
    詩服飾店之顧客施詐，佯稱：戊○○○之密友在辜家所屬中
    信集團位居要職，知悉該集團投資國外基金獲利甚豐，且戊○○○在證券業任職之某友人從事國內股票丙種墊款融資，
    亦獲鉅額利潤，而戊○○○及其親友已循友人之線報消息投
    資得利，如跟進投資國外基金，短期即可獲取至少年息百分
    之十八之報酬，投資國內股票丙種墊款融資則可得年息百分
    之一百八十二至百分之三百六十五不等之高利云云，遊說附
    表一所示之人投資國外基金及國內股票丙種墊款融資，致附
    表一所示之人信以為真，陷於錯誤而同意出資，並依指示陸
    續匯款至商雅公司在臺北國際商業銀行東門分行及彰化商業
    銀行古亭分行之帳戶、戊○○○之夫黃政澤在臺北國際商業
    銀行東門分行之帳戶、戊○○○在臺北富邦銀行金華分行、
    臺灣土地銀行古亭分行、彰化商業銀行古亭分行、中國信託
    商業銀行新店分行之帳戶或丙○○在彰化商業銀行東門分行
    之帳戶後，戊○○○即以該等款項作為其所經營上開公司週
    轉之用。而戊○○○為博取附表一所示投資人之信任，除於
    該等投資人匯款後，即以其本人、其所經營之上開公司或黃
    政澤之名義，簽發與投資人投資本金同額之支票或本票，交
    付各該投資人外，並佯以投資獲利為名，不定期給與投資人
    高額利息報酬，以取信於該等投資人，使渠等更不疑有他。
  (二)迨九十四年八、九月間，戊○○○因漸感無力繼續支付高利
    與投資人，乃將其並無投資國外基金或國內股票丙種墊款融
    資之管道乙事告知丙○○，詎丙○○為協助戊○○○籌措資
    金，竟與承前概括犯意之戊○○○，共同基於意圖為自己不
    法所有之概括犯意聯絡，隱匿戊○○○並無前揭投資管道之
    事實，猶向Ｆ○○、巳○○、午○○、宙○○、庚○○等人
    佯以投資國外基金或國內股票丙種墊款融資為由，鼓吹渠等
    出資，致渠等陷於錯誤，而依指示陸續匯款至上開商雅公司
    、戊○○○、黃政澤或丙○○之帳戶，並由丙○○將投資人
    匯入其帳戶之款項，扣除應付與該投資人之利息後，轉匯至
    商雅公司、戊○○○或黃政澤之帳戶，供戊○○○提領使用
    。迄九十五年二月間戊○○○因經濟狀況惡化，無力繼續支
    付高利與各該投資人，乃於同年月十六日出境前往日本，避
    不見面，經投資人發覺有異，始知受騙，共使各該投資人遭
    詐取如附表一所示之款項。
二、丙○○分別自九十三年五月十五日、十月一日及九十四年三
    月一日起，自任會首，召集如附表二所示之民間互助會，詎
    其於起會後，因急需用款，竟承前意圖為自己不法所有之概
    括犯意，未經壬○○、孫苡齡、午○○、Ｇ○○、Ｆ○○、
    Ｅ○○、乙○○、宇○、丁○○及丑○○等會員之同意，連
    續於附表三之(一)編號一至六、九、十、附表三之(二)編號三、
    四所示之開標日期，以當面口頭告知或電話聯繫之方式，向
    其他活會會員訛稱壬○○等人各以附表三之(一)編號一至六、
    九、十、附表三之(二)編號三、四所示之標息得標（遭冒標會
    員、冒標日期、冒標標息均詳如附表三之(一)編號一至六、九
    、十、附表三之(二)編號三、四所示），並向壬○○等人誆稱
    係其他會員得標，致活會會員及壬○○等人均陷於錯誤，而
    向丙○○交付當月活會會款，丙○○共計詐得如附表三之(一)
    編號一至六、九、十、附表三之(二)編號三、四所示之款項。
三、又戊○○○係前開互助會之會員，因需款孔急，竟藉其代Ａ
    ○○、申○○及癸○○等人處理活會會款繳納事宜之機，承
    同上之概括犯意，未經Ａ○○、申○○、癸○○及己○○等
    人之同意，連續於附表三之(一)編號七、八、十一、附表三之
    (二)編號一、二、五、六及附表三之(三)所示之開標日期，以當
    面口頭告知或電話聯繫之方式，向不知情之丙○○訛稱Ａ○○等人各以附表三之(一)編號七、八、十一、附表三之(二)編號
    一、二、五、六及附表三之(三)所示之標息投標（遭冒標會員
    、冒標日期、冒標標息均詳如附表三之(一)編號七、八、十一
    、附表三之(二)編號一、二、五、六及附表三之(三)所示）而得
    標，並向Ａ○○等人誆稱係其他會員得標，致丙○○及活會
    會員均陷於錯誤，而由丙○○向活會會員收取當月活會會款
    並交付戊○○○，戊○○○共計詐得如附表三之(一)編號七、
    八、十一、附表三之(二)編號一、二、五、六及附表三之(三)所
    示之款項。
四、戊○○○自九十一年二月間起，分別向蕭常莉（起訴書誤載
    為蕭長莉）、Ｋ○○○及酉○○借得如附表四所示之信用卡
    使用，嗣因需款孔急，明知其並無在所營之商雅公司、邑雅
    公司或綞儷公司等特約商店為買賣交易之事實，竟又承同上
    之概括犯意，持該等信用卡在商雅公司等特約商店刷用，使
    附表四所示之發卡銀行陷於錯誤，而依刷卡簽帳單記載之交
    易金額，如數撥付該等消費款項與商雅公司等特約商店，戊○○○總計詐得如附表四所示之款項。
五、戊○○○明知其經濟困窘，已無資力，仍因需款孔急，承同
    上之概括犯意，於九十五年二月十三日某時，在臺北市○○○路與和平東路口，向Ｉ○○借款新臺幣十萬元，並佯以商
    雅公司之名義簽發票號為ＣＩ0000000號、付款人為
    彰化商業銀行古亭分行、票載發票日為同年月二十三日、面
    額新臺幣十萬元之支票一紙，交與Ｉ○○收執，致Ｉ○○不
    疑有詐，陷於錯誤而如數交付款項與戊○○○。嗣Ｉ○○屆
    期提示該紙支票，竟未獲付款，始知受騙。
六、案經己○○等人訴由內政部警政署刑事警察局移送暨臺北市
　　政府警察局大安分局報請臺灣臺北地方法院檢察署檢察官偵
    查起訴及移送併案審理，暨Ｉ○○訴請同署檢察官移送併案
    審理。
    理  由
一、
  (一)犯罪事實一部分：
  1.犯罪事實一部分業據上訴人即被告戊○○○於原審及本院審
    理時均坦承不諱，核與告訴人己○○、甲○○、丁○○、壬○○、辰○○及其女卯○○暨林千香、乙○○、巳○○、周
    玉梅、Ｆ○○、午○○、宙○○、庚○○、未○○、地○○
    、黃○○、Ｈ○○、Ｎ○○、Ｌ○○、Ｍ○○、Ｋ○○○、
    蕭常莉、Ｄ○○、Ｂ○○、酉○○、亥○○○、天○○、寅
    ○○、子○○○、Ｊ○○、玄○○、戌○○等人於警訊及偵
    查時指訴情節大致相符（見九十五年度偵字第七八０五號卷
    一第三七至四二頁、第五七至五八頁、第七六至八一頁、第
    一００至一０五頁、第一三五至一三九頁、第一五一至一五
    六頁、第一八六至一八八頁、卷二第一四至二六頁、第四一
    至四四頁、第四九至五八頁、第六一至六三頁、第七０至七
    一頁、第七三至七五頁、第七八至八０頁、第九二至九三頁
    、第九六至九八頁、第一０四至一０六頁、第一二七至一二
    九頁、第一三三至一三六頁、第一七一至一七三頁、第一七
    七至一七九頁、第一八一至一八三頁、卷三第八五至八七頁
    、第一一六至一一八頁、卷五第一一六至一一八頁、第一三
    九至一四二頁、第一六二至一六三頁、第一六六至一六七頁
    、第一七０至一七一頁、第一八一至一八二頁、卷七第一０
    五至一０八頁、第一二六至一二七頁、第一三三至一三四頁
    、第一八一至一八四頁、九十五年度偵字第一二八０九號卷
    第四至五頁），並有公司基本資料查詢、存款憑條、支票、
    退票理由單、本票、入戶電匯回條、收款存根、存摺、匯款
    申請書、匯出匯款回條、提款憑證、跨行匯款申請書、匯款
    委託書、匯款通知、收入傳票、交易憑證、存款存入存根、
    金額明細表、代收票據明細表、被告丙○○在彰化商業銀行
    東門分行帳戶往來明細表、被告戊○○○在彰化商業銀行古
    亭分行開戶資料及交易明細表、自動櫃員機交易明細表等件
    附卷可稽（見九十五年度偵字第七八０五號卷一第一六至二
    二頁、第四三至四七頁、第五九至六五頁、第八二至九四頁
    、第一一五至一二六頁、第一四六至一五０頁、第二一五至
    二一六頁、卷二第四至五頁、第九至一０頁、第二七至二九
    頁、第四０頁、第四五至四八頁、第五九至六０頁、第七二
    頁、第七六至七八頁、第八一至九一頁、第九九至一０三頁
    、第一０九至一二六頁、第一三０至一三二頁、第一五三至
    一七０頁、第一七四至一七六頁、第一八０頁、第一八四頁
    、卷三第一一九至一二五頁、卷五第四０至五一頁、第五五
    至六一頁、第一三一至一三二頁、第一四三至一四六頁、第
    一五二至一六一頁、第一六四至一六五頁、第一六八至一六
    九頁、第一七三至一八０頁、第一八三至一九七頁、第一九
    九至二四一頁、第二四三至二四七頁、卷六第七六至一一一
    頁、第一四六至一五０頁、卷七第一至九三頁、卷八第三四
    至七一頁、九十五年度偵字第一二八０九號卷第一六至一六
    三頁、第一七一至一七二頁、九十五年度他字第二０七０號
    卷第六至二一頁），應堪認定。
  2.訊據上訴人即被告丙○○雖不否認有向告訴人Ｆ○○、巳○○、午○○、宙○○、庚○○等人遊說投資國外基金或國內
    股票丙種墊款融資等情，亦坦承有將投資人匯入其帳戶之投
    資款，扣除應付與該投資人之利息後，轉匯至商雅公司、被
    告戊○○○或黃政澤之帳戶，供被告戊○○○領用等情，但
    矢口否認有何共同詐欺犯行，辯稱：伊自始不知被告戊○○○所稱投資乙事係詐騙，被告戊○○○亦從未告知並無投資
    之事，伊非共犯，只是老闆之棋子，因聽老闆的話，26年之
    積蓄均已損失，伊亦是受害人云云。惟查被告戊○○○於九
    十四年八、九月間，因漸感無力繼續支付高利與投資人，乃
    將其並無投資國外基金或國內股票丙種墊款融資之管道乙事
    告知被告丙○○之情，業據被告戊○○○於原審具結證述屬
    實（見原審卷第九二至九三頁），於本院亦結證稱：伊有告
    訴丙○○說錢是伊拿來做公司周轉用，並未投資等語（見本
    院96年5月2日審判筆錄第10頁），足見被戊○○○確有告知
    被告丙○○稱所借得之錢供公司周轉用，並未用以投資之情
    ，被告丙○○應已知悉。況事後被告丙○○仍有以投資國外
    基金或國內股票丙種墊款融資為由，遊說告訴人Ｆ○○、巳
    ○○、午○○、宙○○、庚○○等親友出資，使告訴人Ｆ○○等人陸續匯款至上開商雅公司、被告戊○○○、黃政澤或
    被告丙○○之帳戶等情，亦據被告丙○○自承在卷，並有告
    訴人Ｆ○○、巳○○、午○○、宙○○、庚○○等人之指述
    、銀行匯款單據暨彰化商業銀行東門分行九十五年五月三日
    （九五）彰東門字第二五八號函覆被告丙○○帳戶往來明細
    表在卷足憑（見九十五年度偵字第七八０五號卷二第一四至
    一九頁、第二七至二九頁、第三四至三八頁、第四０至五一
    頁、卷七第一至九三頁、第一０五頁、第一０七頁、原審卷
    第九０至九一頁），且被告丙○○自九十四年八、九月間起
    ，仍有將投資人匯入其帳戶之款項，扣除應付與該投資人之
    利息後，轉匯至前開商雅公司、被告戊○○○或黃政澤之帳
    戶，供被告戊○○○提領使用等事實，除據被告丙○○供認
    不諱外，並有卷附被告丙○○匯款填具之存款憑條、前開彰
    化商業銀行東門分行函覆之被告丙○○帳戶往來明細表及彰
    化商業銀行古亭分行九十五年四月十七日彰古字第一六三號
    函覆之被告戊○○○帳戶交易明細表可證（見九十五年度偵
    字第七八０五號卷七第一至九三頁、卷八第三四至七一頁、
    九十五年度偵字第一二八０九號卷第一二六至一五０頁），
    顯見被告丙○○於九十四年八、九月間知悉被告戊○○○並
    無投資國外基金或國內股票丙種墊款融資之管道後，為協助
    被告戊○○○籌措資金，仍有向Ｆ○○等人詐取投資款項，
    供被告戊○○○使用等情，可以認定。
  3.被告丙○○空言否認未參與犯行云云，並不足採。其確有與
    被告戊○○○共同詐取告訴人Ｆ○○等投資人財物之犯意聯
    絡及行為分擔，已堪認定。
  4.至被告二人共同施詐之金額，其中關於被害人甲○○部分，
    雖據甲○○於本院陳稱：伊匯給被告戊○○○一億二千多萬
    ，戊○○○匯給伊本利九千多萬，伊還持有戊○○○之十一
    張票據共9750萬，目前戊○○○尚欠伊1億244萬元等情，然
    據其提出之被告違法吸金一覽表（即被告戊○○○所提之上
    證二）所示，其匯給被告戊○○○共計1 億2490萬5380元，
    被告戊○○○匯給付甲○○之投資報酬及返還本金等款項共
    計9079萬9950元，而被告戊○○○已自承其所取得之資金並
    未用以投資，已如上述，既無投資，何來投資報酬？再細觀
    被告戊○○○匯給付甲○○之金額，共計167 筆，最少7500
    元，最高300 萬元，足見被告戊○○○所匯給甲○○之款項
    ，應係支付借款之利息，及返還之本金，次據其所匯之金額
    多屬數十萬元，或數萬元不等金額。復據甲○○所提出之由
    被告戊○○○交付之11紙，編號1.至10.之支票面額共計4695
    萬元，到期日原均係94年間，嗣均改為95年1 月26日，而編
    號11.係本票，發票日、到期日均為95年1 月26日，面額5055
    萬元，有上揭支票、本票在卷可按（見95年偵字第7805號卷
    六第167至177頁）。再據該一覽表所載上開本、支票均為被
    告戊○○○所開立供擔保之票據，以被告戊○○○最後匯款
    之時間分別為95年1月18日及95年2月10日之情，足見被告戊○○○之財力狀況至95年1、2月間已屬無力給付，焉有餘力
    再簽發面額5055萬元之本票交予甲○○，上揭編號1.至10.之
    支票面額共計4695萬元，且發票日均改95年1 月26日，與該
    本票之發票日到期日均同為95年1 月26日，而本票面額5055
    萬元較10紙支票面額超出360 萬元，足認該紙本票係為擔保
    該10紙支票金額及應付之利息之債務較符常情，亦堪認被告
    戊○○○向甲○○所詐得之金額應為4695萬元，較屬可採。
    而告訴人甲○○所述被告戊○○○向其詐借之金額為1億244
    萬元或1億139萬元，均非屬有據。
  5.至被害人己○○被詐借之金額，據被害人己○○於本院供稱
    ：伊尚持有被告戊○○○開給伊之支票約557 萬元，這是被
    告戊○○○尚欠伊之本金等語（見本院96年5月2日審判筆錄
    第3 頁），足見被告戊○○○向被害人己○○詐借之金額應
    為557 萬元，可以認定。而起訴書所指之790萬7千元，則尚
    非有據，而不足採。
  (二)上揭犯罪事實二、三部分，業據被告二人於原審及本院審理
    時坦承不諱，核與告訴人己○○、甲○○、何紅蓮、丁○○
    、壬○○、沈台珠、辰○○之女卯○○及林千香、乙○○、
    巳○○、Ｆ○○、午○○、庚○○、未○○、黃○○、Ｌ○○、蕭常莉、酉○○、Ｇ○○、子○○○、宇○、癸○○、
    丑○○、Ａ○○及申○○等人於警訊及偵查時指述情節大致
    相符（見九十五年度偵字第七八０五號卷一第三七至四二頁
    、第五七至五八頁、第六六至六八頁、第七六至八一頁、第
    一００至一０五頁、第一二七至一二九頁、第一三五至一三
    九頁、第一五一至一五六頁、第一六八頁、第一八六至一八
    八頁、卷二第一四至二六頁、第三四至三八頁、第四九至五
    一頁、第六一至六三頁、第七八至八０頁、第一０四至一０
    六頁、第一三三至一三六頁、卷三第五八至六０頁、第七八
    至八０頁、第八五至八六頁、卷五第一至二頁、第七一至七
    七頁、第八五至八六頁、第九一至九二頁、第九七至九八頁
    、第一０三至一０六頁、第一三三至一三四頁、第一八一至
    一八二頁、卷七第一０五至一０八頁、第一二七頁、第一四
    二至一四三頁、第一八一至一八二頁、第一九五至一九六頁
    、第二００頁），並有彰化商業銀行存款憑條、本票、中華
    郵政公司自動櫃員機交易明細表、互助會單及統計明細表等
    件附卷可稽（見九十五年度偵字第七八０五卷一第七０至七
    五頁、第一三０頁、卷二第六九頁、卷五第二六至三三頁、
    卷七第一五三至一五八頁、九十五年度偵字第一二八０九號
    卷第一七三至二０六頁），亦堪認定。
  (三)上揭犯罪事實四部分，業據被告戊○○○於原審及本院審理
    時坦承不諱，並經告訴人Ｍ○○、Ｋ○○○、蕭常莉、酉○○及各該銀行人員林佑俊、吳沅洛、郭威良、李誠益、陳麗
    安、簡豐裕、林建均、蕭煌機、賴以捷、李世英等人於警訊
    及偵查時指述明確（見九十五年度偵字第七八０五號卷二第
    九二至九三頁、第一０四至一０六頁、第一三三至一三六頁
    、卷三第一二六至一二八頁、卷四第一至三頁、第五四至五
    五頁、第六四至六六頁、第七二至七三頁、第九二至九四頁
    、第一０七至一０九頁、第一二八至一二九頁、第一八一至
    一八三頁、卷五第一至二頁、卷七第一八一至一八四頁、第
    二０四至二０八頁），復有財團法人金融聯合徵信中心當事
    人聯合信用報告、中華商業銀行信用卡部冒用明細、北區催
    收科催收函、通知書、信用卡申請表、台新商業銀行信用貸
    款申請書、基本資料使用同意書、信用卡申請書、帳單、臺
    北國際商業銀行客戶基本資料綜合查詢、信用卡申請書、交
    易一覽表、英商渣打銀行信用卡申請表格、信用卡帳單、慶
    豐商業銀行客戶應繳金額查詢、信用卡申請書、華僑商業銀
    行信用卡申請書、損失明細、華南商業銀行信用卡申請書、
    信用卡交易明細、國泰世華商業銀行信用卡申請書、歷史消
    費明細表、中國信託商業銀行持卡人關係戶查詢、信用卡申
    請書、冒用明細表等件在卷可稽（見九十五年度偵字第七八
    ０五號卷二第一三七至一四七頁、卷三第一二九至二二三頁
    、卷四第五至三三頁、第五七至六三頁、第六七至六九頁、
    第七五至八五頁、第一０五頁、第一一０至一二二頁、第一
    三０至一三五頁、第一八四至一九六頁、第二０三至二０八
    頁、卷八第一一頁、第三一頁、第七七頁、第八０頁），洵
    堪認定。
  (四)前揭犯罪事實五部分，業據被告戊○○○於原審及本院審理
    時供承不諱，核與告訴人Ｉ○○於偵查中指述情節相符（見
    九十五年度交查字第九五號卷第一八至一九頁），並有支票
    及退票理由單在卷足憑（見九十五年度他字第一五六九號卷
    第四頁），亦堪認定。
  (五)綜上所述，被告戊○○○之自白及被告丙○○之部分自白，
    核與事實相符，自堪採為認定被告二人之犯罪證據，本件事
    證明確，被告二人犯行均堪認定，應予依法論科。
二、查被告二人行為後，刑法業於九十四年二月二日修正公布，
    九十五年七月一日起施行。按行為後法律有變更者，適用行
    為時之法律，但行為後之法律有利於行為人者，適用最有利
    於行為人之法律，刑法第二條第一項定有明文。茲本條係規
    範行為後法律變更所生新舊法律比較適用之準據法，本身尚
    無新舊法比較之問題，於新法施行後，應一律適用新法第二
    條第一項之規定，為「從舊從輕」之比較。而本次刑法法律
    變更，新舊法比較時應就罪刑有關之共犯、未遂犯、想像競
    合犯、牽連犯、連續犯、結合犯，以及累犯加重、自首減輕
    暨其他法定加減原因（如身分加減）與加減例等一切情形，
    綜其全部罪刑之結果而為比較（最高法院九十五年五月二十
    三日九十五年度第八次刑事庭會議決議參照）。經查：
  (一)刑法第三百三十九條第一項之詐欺取財罪法定刑之罰金部分
    ，依修正後刑法施行法第一條之一及修正後刑法第三十三條
    第五款將罰金刑定為「新臺幣一千元以上，以百元計算之」
    等規定，前開詐欺取財罪所得科處之罰金刑最高為新臺幣三
    萬元，最低為新臺幣一千元，惟依被告二人行為時之刑罰法
    律，即罰金罰鍰提高標準條例第一條前段規定之提高倍數十
    倍及修正前刑法第三十三條第五款規定之罰金最低額銀元一
    元計算，該罪之罰金刑最高為銀元一萬元即新臺幣三萬元，
    最低為銀元一元即新臺幣三元，比較新、舊法結果，自以行
    為時之法律有利於被告二人。
  (二)刑法第五十六條連續犯之規定業經刪除，被告二人之數犯罪
    行為，於新法施行後，應予分論併罰。此刪除雖非犯罪構成
    要件之變更，但顯已影響行為人刑罰之法律效果，自屬法律
    有變更，依刑法第二條第一項規定，比較新、舊法結果，仍
    應適用較有利於被告二人之行為時法律即舊法論以連續犯。
  (三)綜上法律修正前、後之比較，揆諸前揭最高法院決議及刑法
    第二條第一項所定之「從舊從輕」原則，適用被告二人行為
    時即修正前之法律，對渠等較為有利，自應適用修正前刑法
    及罰金罰鍰提高標準條例等相關規定。
三、核被告二人所為，均係犯行為時即修正前刑法第三百三十九
    條第一項之詐欺取財罪。渠等二人間就前揭犯罪事實一之(二)
    犯行有犯意聯絡及行為分擔，為共同正犯。又渠等先後多次
    詐欺取財犯行，時間緊接，所犯係構成要件相同之罪名，顯
    係基於概括犯意為之，均應依修正前刑法第五十六條之規定
    ，論以連續犯，並以一罪論，且均加重其刑。公訴人移送併
    案審理之九十五年度偵字第一三七五三、一五五九五、一五
    五九六、一五五九七、一五五九八、一五五九九、一七四八
    九、一九九三三、一九九三四號詐欺取財犯行，與本案起訴
    經論罪部分，為同一事實，九十五年度偵字第一三八七０號
    詐欺取財犯行，與本案起訴經論罪部分，有連續犯之裁判上
    一罪關係，均為起訴效力之所及，本院自得併予審究。
四、原審對被告二人予以論罪科刑，固非無見，惟查：被告二人
    共向甲○○詐借之金額應為4695萬元，而非1億億244萬元或
    1億139萬元；向被害人己○○詐借之金額，應為557 萬元，
    並非起訴書所指之790萬7千元，原判決卻認被告二人向甲○○詐借1億139萬元，向己○○詐借790萬7千元，核與事實均
    有不合。又被告二人犯後與被害人丑○○、Ｇ○○、Ｆ○○
    達成民事和解，有本院96年度附民字第28號和解筆錄在卷可
    據，原判決未及審酌，亦有未洽。被告戊○○○執此上訴，
    指摘原判決不當為有理由。被告丙○○上訴意旨仍執陳詞否
    認犯行，雖無理由，檢察官上訴意旨指摘原判決判處被告戊○○○五年，量刑過輕，本院審酌被告所詐金額較原判決所
    認定之金額，尚少有五千六百餘萬元，並無失之過輕之情；
    又被告二人就上揭犯行，有犯意聯絡及行為分擔，不論依修
    正前刑法第28條，或依修正後之刑法第28條，均構成共同正
    犯，並無受「有利或不利」之影響，即非屬法律變更之問題
    ，自無刑法第2條第1項之比較適用之問題（參照最高法院95
    年台上字第5589號判決意旨），原判決雖未比較刑法第28條
    之修正前後規定，並無不當，是檢察官之上訴亦無理由，但
    原判決既有上開可議之處，自應由本院撤銷改判。爰審酌被
    告二人雖無前科，素行良好（見本院被告前案紀錄表），然
    渠等以前揭手法詐取財物，且犯罪期間已逾一年，被害人數
    眾多，被告戊○○○犯罪所得金額甚鉅，且係主犯，被告丙○○詐財亦達數百萬元，嚴重危害他人財產權益及社會交易
    秩序，惟係受僱於被告戊○○○，並非主犯，且自己亦受損
    害，並於犯後提供不動產由合會會員代表沈台珠設定第二順
    位抵押權以供擔保（見九十五年度偵字第七八０五號卷一第
    四八頁之切結書、原審卷第五九頁之九十五年度拍字第六九
    八號拍賣抵押物民事裁定），然其犯後僅坦承部分犯行，被
    告戊○○○雖自白全部犯行，且與部分被害人達成民事和解
    ，但迄未與其他告訴人達成和解等一切情狀，量處被告戊○○○有期徒刑三年，量處被告丙○○有期徒刑一年，以示懲
    儆。
五、公訴意旨另以：被告二人並非銀行，竟以集資投資海外基金
    及國內股票丙種墊款融資為名，向多數人吸收資金，並約定
    給付高額利潤，因認渠等此部分所為，涉有違反銀行法第二
    十九條第一項關於非銀行不得經營收受存款業務之規定，應
    依同法第一百二十五條第一項規定論處云云。惟查：
  (一)按銀行法第一百二十五條第一項之罪，以非銀行而經營收受
    存款、受託經理信託資金、公眾財產，或辦理國內外匯兌業
    務為要件。所謂收受存款，依同法第五條之一規定，係指向
    不特定之多數人收受款項、或吸收資金，並約定返還本金或
    給付相當或高於本金之行為而言。換言之，必其之取得款項
    、吸收資金，係出於合法方法，但因經營收受存款、吸收資
    金業務未經依法核准、許可為非法者，始足成立違反非銀行
    不得經營收受存款業務罪，如果行為人之取得款項，係基於
    不法原因如詐欺行為，因其並無「返還本金或給付相當或高
    於本金」之意思，縱有給付利息之約定，亦僅為詐取財物之
    方法而已，即非所謂之「收受存款」，應逕依詐欺罪論處，
    無成立銀行法第一百二十五條第一項之罪之餘地（參照最高
    法院八十六年度臺上字第七五二九號判決意旨）。
  (二)公訴人認被告二人基於意圖為自己不法所有之概括犯意，連
    續向附表一所示之多數人施以詐術收受款項、吸收資金，而
    約定給付月利百分之十五至百分之一點五不等與原本顯不相
    當之利息，使他人陷於錯誤交付財物，非銀行竟為經營收受
    存款業務，而詐騙告訴人己○○等人之財物。亦即公訴人一
    方面認定被告二人向不特定人收受存款、吸收資金，其取得
    款項係出於合法方法，一方面又認定渠等之取得款項，係出
    於詐欺之不法原因，公訴人起訴事實，已有矛盾。且如前所
    述，被告二人係以投資為名，詐取他人財物，縱有給付利息
    報酬之約定及行為，亦僅為詐取財物之方法，尚非銀行法所
    謂之「收受存款」，自不得逕以違反銀行法罪名相繩。此外
    ，復查無其他積極證據足資證明被告二人有違反銀行法犯行
    ，惟公訴意旨認此部分與本案起訴經論罪部分，有牽連犯之
    裁判上一罪關係，原審就此部分不另為無罪之諭知，並無不
    當，附此敘明。
六、公訴意旨另以：被告戊○○○、丙○○共同基於意圖為自己
    不法之所之概括犯意聯絡，於上揭時、地向被害人甲○○、
    己○○二人佯稱：戊○○○之密友在辜家所屬中信集團位居
    要職，知悉該集團投資國外基金獲利甚豐，且戊○○○在證
    券業任職之某友人從事國內股票丙種墊款融資，亦獲鉅額利
    潤，而戊○○○及其親友已循友人之線報消息投資得利，如
    跟進投資國外基金，短期即可獲取至少年息百分之十八之報
    酬，投資國內股票丙種墊款融資則可得年息百分之一百八十
    二至百分之三百六十五不等之高利云云，遊說附表一所示之
    人投資國外基金及國內股票丙種墊款融資，致被害人甲○○
    、己○○二人信以為真，陷於錯誤而同意出資，並依指示陸
    續匯款至被告二人或其所經營之上揭公司帳戶，計甲○○出
    借1億139萬元，超過尚未清償之本金4695萬元之5444萬元部
    分；己○○出借790萬7 千元，超過尚未清償之本金557萬元
    之233萬7千元部分，因認被告二人另犯刑法第339條第1項之
    詐欺罪嫌。經查：被害人甲○○確有匯1億139萬元予被告戊○○○，被害人己○○亦有匯款790萬7千元予被告戊○○○
    ，各有其等所提之被告戊○○○吸金一覽表在卷可按，且被
    告戊○○○亦不否認，惟據卷附之各該吸金一覽表所示，被
    告戊○○○亦有陸續返還本金予被害人，且為被害人二人所
    不否認，均已如上述，則被告戊○○○已清償之本金自應扣
    除，起訴書仍將之列為被詐之款項即有未合。是被告辯稱其
    已清償之本金部分，應無詐欺之嫌，尚屬可採。此外，查無
    其他證據足資證明被告二人就此部分行為有詐欺犯行，尚難
    令被告二人就此部分負擔詐欺罪責，惟檢察官認此部分與上
    揭論罪部分有修正前刑法之連續犯裁判上一罪之關係，爰不
    另為無罪之諭知，併此敘明。
據上論斷，應依刑事訴訟法第三百六十九條第一項前段、第三百
六十四條、第二百九十九條第一項前段，刑法第二條第一項前段
、第二十八條，修正前刑法第三百三十九條第一項、第五十六條
，罰金罰鍰提高標準條例第一條前段，判決如主文。
本案經檢察官田炳麟到庭執行職務
中　　華　　民　　國　　96　　年　　5　　月　　30 　　日
                  刑事第十庭   審判長法　官 楊炳禎
                                     法  官 陳博志
                                     法  官 李春地
以上正本證明與原本無異。
檢察官如不服本判決，應於收受送達後十日內向本院提出上訴書
狀，其未敘述上訴之理由者並得於提起上訴後十日內向本院補提
理由書（均須按他造當事人之人數附繕本）。
                                     書記官 蘇秋
中　　華　　民　　國　　96　　年　　8 　　月　　22　　日
本件論罪科刑法條
刑法第339條第1項：
意圖為自己或第三人不法之所有，以詐術使人將本人或第三人之
物交付者，處5年以下有期徒刑、拘役或科或併科1千元以下罰金
。
附表一：
　┌───┬─────┬────────┐
　│ 編號 │　被害人　│  金額（新臺幣）│
　├───┼─────┼────────┤
　│  一　│　己○○　│五百五十七萬元  │
　├───┼─────┼────────┤
　│  二　│　Ｌ○○　│一千三百五十萬元│
　├───┼─────┼────────┤
　│  三　│　甲○○　│四千六百九十五萬│
  │      │          │元              │
　├───┼─────┼────────┤
　│  四　│　乙○○　│四百一十一萬六千│
  │      │          │五百元          │
　├───┼─────┼────────┤
　│  五　│　Ｆ○○　│四百四十萬元　　│
　├───┼─────┼────────┤
　│  六　│　巳○○　│一百萬元　　　  │
　├───┼─────┼────────┤
　│  七　│　午○○　│一百五十萬元　　│
　├───┼─────┼────────┤
　│  八　│　壬○○　│一千七百零五萬元│
　│　　　│(含未○○)│　              │
　├───┼─────┼────────┤
　│  九　│　庚○○　│三百萬元　　　  │
　├───┼─────┼────────┤
　│  十　│　宙○○　│五十萬元　　　　│
　├───┼─────┼────────┤
　│ 十一 │　黃○○　│六百七十萬元　　│
　├───┼─────┼────────┤
　│ 十二 │　Ｈ○○　│五十萬元　　　　│
　├───┼─────┼────────┤
　│ 十三 │　Ｎ○○　│三百萬元　　　  │
　├───┼─────┼────────┤
　│ 十四 │　辰○○　│一千五百三十萬元│
　├───┼─────┼────────┤
　│ 十五 │　丁○○　│一千七百二十五萬│
  │      │          │元              │
　├───┼─────┼────────┤
　│ 十六 │　Ｄ○○　│二百萬元　　　  │
　├───┼─────┼────────┤
　│ 十七 │ 子○○○ │二百七十萬元　　│
　├───┼─────┼────────┤
　│ 十八 │　周玉梅　│六十萬元　　　　│
　├───┼─────┼────────┤
　│ 十九 │　Ｂ○○　│十五萬元　　　　│
　├───┼─────┼────────┤
　│ 二十 │ 亥○○○ │一百二十萬元　　│
　├───┼─────┼────────┤
　│ 二一 │　天○○　│二百五十萬元　　│
　├───┼─────┼────────┤
　│ 二二 │　Ｊ○○　│一千零五十萬元　│
　├───┼─────┼────────┤
　│ 二三 │　寅○○　│八十萬元　　　　│
　├───┼─────┼────────┤
　│ 二四 │　地○○　│二百五十萬元　　│
　├───┼─────┼────────┤
　│ 二五 │　戌○○　│九百一十萬元　　│
　├───┼─────┼────────┤
　│ 二六 │　蕭常莉　│三千五百萬元　　│
　│　　　│（含Ｍ○○│　              │
　│　　　│、Ｋ○○○│　　　　　　　  │
　│　　　│、賴雯荃等│　　　　　　　  │
　│　　　│人）　　　│　　　　　　　  │
　├───┼─────┼────────┤
　│ 二七 │　酉○○　│一千五百三十一萬│
  │      │          │二千三百二十九元│
　├───┼─────┼────────┤
　│ 二八 │ Ｃ○○○ │二百萬元　　　  │
　├───┼─────┼────────┤
　│ 二九 │　辛○○　│二百萬元　　　  │
　└───┴─────┴────────┘
附表二：
┌──┬────┬─────────┬─────┬─────┬────┬─────┬───┐
│編號│起會日期│會員人數（含會首）│  會  款  │  底  標  │標會方法│ 標會日期 │ 開標 │
│　　│（民國）│                  │（新臺幣）│（新臺幣）│　　　　│　　　　  │ 地點 │
│    │　      │                  │          │          │        │          │      │
├──┼────┼─────────┼─────┼─────┼────┼─────┼───┤
│ 甲 │九十三年│二十八會（丙○○、│  二萬元  │  二千元  │　內標　│每月十五日│臺北市│
│　  │五月十五│林翠紅、壬○○、高│　　　    │　　　    │　　　　│　　　　  │中正區│
│　　│日起至九│碧綢、孫苡齡二會、│　　　    │　　　    │　　　　│　　　　  │金山南│
│　　│十五年八│午○○、巳○○、廖│　　　    │　　　    │　　　　│　　　　  │路一段│
│　　│月十五日│梅玉、Ｆ○○、林陳│　　　    │　　　    │　　　　│　　　　  │一四二│
│　　│止　    │春、Ｅ○○二會、駱│          │          │        │          │巷六號│
│    │        │淑雲、Ａ○○、高銘│          │          │        │          │一樓（│
│    │        │柏、癸○○、宋國錦│          │          │        │          │即商雅│
│    │        │<實為癸○○借名>、│          │          │        │          │公司址│
│    │        │戊○○○、黃政澤、│          │          │        │          │）    │
│    │        │古玉雪、乙○○、邱│          │          │        │          │      │
│    │        │昌烈、邱文琳、宇○│          │          │        │          │      │
│    │        │二會、酉○○、蕭常│          │          │        │          │      │
│    │        │莉）              │          │          │        │          │      │
├──┼────┼─────────┼─────┼─────┼────┼─────┼───┤
│ 乙 │九十三年│三十一會（丙○○、│  三萬元  │  三千元  │　內標　│每月一日  │ 同上 │
│　  │十月一日│張貿易<實為癸○○ │　　　    │　　　    │　　　　│　　　　  │　　　│
│　　│起至九十│借名>、癸○○、宋 │　　　    │　　　    │　　　　│　　　　  │　　　│
│　　│六年四月│國錦<實為癸○○借 │          │          │        │          │      │
│    │一日止  │名> 、蕭常莉、許真│          │          │        │          │      │
│    │        │真、Ｊ○○、陳蕊、│          │          │        │          │      │
│    │        │戊○○○、黃政澤、│          │          │        │          │      │
│    │        │Ａ○○、己○○<與 │          │          │        │          │      │
│    │        │戊○○○共持一會> │          │          │        │          │      │
│    │        │、丁○○、丑○○、│          │          │        │          │      │
│    │        │辰○○、Ｅ○○、何│          │          │        │          │      │
│    │        │紅蓮二會、何賢敏、│          │          │        │          │      │
│    │        │甲○○、沈台珠、沈│          │          │        │          │      │
│    │        │台珍、侯妍吟、侯品│          │          │        │          │      │
│    │        │婕、孫苡齡、未○○│          │          │        │          │      │
│    │        │、壬○○、梁云菁、│          │          │        │          │      │
│    │        │梁耕維、宇○、劉欣│          │          │        │          │      │
│    │        │華）              │          │          │        │          │      │
├──┼────┼─────────┼─────┼─────┼────┼─────┼───┤
│ 丙 │九十四年│三十一會（癸○○< │  三萬元  │  三千元  │　外標　│每月一日  │ 同上 │
│（何│三月一日│實為丙○○借名起會│　　　    │　　　    │　　　　│　　　　  │　　　│
│錦靜│起至九十│>、丙○○二會、宋 │　　　    │　　　    │　　　　│　　　　  │　　　│
│借宋│六年九月│國錦<實為癸○○借 │          │          │        │          │      │
│國玉│一日止  │名>、蕭常莉、張貿 │          │          │        │          │      │
│之名│        │易<實為癸○○借名>│          │          │        │          │      │
│義起│        │、戊○○○、黃政澤│          │          │        │          │      │
│會）│        │、陳蕊、Ａ○○、高│          │          │        │          │      │
│　  │        │銘柏、天○○、游碧│          │          │        │          │      │
│　　│        │珠、丁○○、丑○○│          │          │        │          │      │
│　　│        │、辰○○、Ｅ○○、│          │          │        │          │      │
│    │        │駱淑雲、李芝盈、何│          │          │        │          │      │
│    │        │錦雪、未○○、李芝│          │          │        │          │      │
│    │        │蓉、庚○○、何錦蓁│          │          │        │          │      │
│    │        │、何上苑、簡秀霞、│          │          │        │          │      │
│    │        │簡大山、劉欣華、李│          │          │        │          │      │
│    │        │陳靜惠、孫苡齡、蔡│          │          │        │          │      │
│    │        │純宓）            │          │          │        │          │      │
└──┴────┴─────────┴─────┴─────┴────┴─────┴───┘
附表三：
(一)甲會部分：
┌──┬─────┬─────┬──────┬───────┬─────┐
│編號│ 會員姓名 │  標  息  │  開標日期　│ 詐得之活會款 │冒標之被告│
│    │          │（新臺幣）│  （民國）  │  （新臺幣）  │          │
├──┼─────┼─────┼──────┼───────┼─────┤
│ 一 │  壬○○　│二千七百元│九十四年十一│五十一萬九千四│  丙○○　│
│    │          │　        │月十五日    │百元          │          │
├──┼─────┼─────┼──────┼───────┼─────┤
│ 二 │  孫苡齡　│二千五百元│九十四年九月│五十一萬零一百│  丙○○　│
│    │          │　        │十五日      │元            │          │
├──┼─────┼─────┼──────┼───────┼─────┤
│ 三 │  午○○　│二千八百元│九十四年七月│五十萬三千七百│  丙○○　│
│    │          │　        │十五日      │元            │          │
├──┼─────┼─────┼──────┼───────┼─────┤
│ 四 │  Ｇ○○　│三千元　  │九十四年四月│四十九萬二千一│  丙○○　│
│    │          │          │十五日      │百元          │          │
├──┼─────┼─────┼──────┼───────┼─────┤
│ 五 │  Ｆ○○　│三千四百元│九十三年八月│四十五萬八千五│  丙○○　│
│    │          │          │十五日      │百元          │          │
├──┼─────┼─────┼──────┼───────┼─────┤
│ 六 │  Ｅ○○　│二千八百元│九十四年六月│五十萬零九百元│  丙○○　│
│    │          │　        │十五日      │　            │          │
├──┼─────┼─────┼──────┼───────┼─────┤
│ 七 │  Ａ○○  │三千四百元│九十三年九月│四十六萬一千九│  戊○○○│
│    │          │          │十五日      │百元          │          │
├──┼─────┼─────┼──────┼───────┼─────┤
│ 八 │  申○○　│三千二百元│九十三年十月│四十六萬九千七│  戊○○○│
│    │          │　        │十五日      │百元          │          │
├──┼─────┼─────┼──────┼───────┼─────┤
│ 九 │　乙○○  │二千四百元│九十四年十月│五十一萬六千一│  丙○○　│
│    │          │　        │十五日      │百元          │          │
├──┼─────┼─────┼──────┼───────┼─────┤
│ 十 │  宇○    │三千元    │九十四年五月│四十九萬五千一│  丙○○　│
│    │          │          │十五日      │百元          │          │
├──┼─────┼─────┼──────┼───────┼─────┤
│十一│  宋國錦　│三千三百元│九十三年十二│四十七萬四千一│  戊○○○│
│    │（實為宋國│          │月十五日    │百元          │          │
│    │玉借名）  │          │            │              │          │
└──┴─────┴─────┴──────┴───────┴─────┘
(二)乙會部分：
┌──┬─────┬─────┬──────┬──────┬─────┐
│編號│ 會員姓名 │  標  息　│  開標日期  │詐得之活會款│冒標之被告│
│    │　        │（新臺幣）│  （民國）  │ （新臺幣） │          │
├──┼─────┼─────┼──────┼──────┼─────┤
│ 一 │ Ａ○○　 │五千三百元│九十四年二月│七十六萬二千│ 戊○○○ │
│    │　        │　        │一日        │二百元      │          │
├──┼─────┼─────┼──────┼──────┼─────┤
│ 二 │ 己○○　 │五千七百元│九十四年九月│七十八萬六千│ 戊○○○ │
│    │　        │　        │一日        │元          │          │
├──┼─────┼─────┼──────┼──────┼─────┤
│ 三 │ 丁○○　 │五千五百元│九十四年四月│七十六萬八千│ 丙○○　 │
│    │　        │　        │一日        │元          │          │
├──┼─────┼─────┼──────┼──────┼─────┤
│ 四 │ 丑○○　 │五千三百元│九十四年十月│八十萬四千六│ 丙○○　 │
│    │　        │　        │一日        │百元        │          │
├──┼─────┼─────┼──────┼──────┼─────┤
│ 五 │ 張貿易　 │五千四百元│九十四年五月│七十七萬五千│ 戊○○○ │
│    │（實為宋國│　        │一日        │八百元      │          │
│    │玉借名）　│          │            │            │          │
├──┼─────┼─────┼──────┼──────┼─────┤
│ 六 │ 宋國錦   │五千三百元│九十三年十二│七十五萬一千│ 戊○○○ │
│    │（實為宋國│　        │月一日      │六百元      │          │
│    │玉借名）  │          │            │            │          │
└──┴─────┴─────┴──────┴──────┴─────┘
(三)丙會部分：
┌──┬─────┬─────┬──────┬──────┬─────┐
│編號│ 會員姓名 │  標  息  │  開標日期　│詐得之活會款│冒標之被告│
│    │　        │（新臺幣）│  （民國）  │ （新臺幣） │          │
├──┼─────┼─────┼──────┼──────┼─────┤
│ 一 │ Ａ○○　 │六千三百元│九十四年十二│九十五萬零一│ 戊○○○ │
│    │　        │　        │月一日      │百元        │          │
├──┼─────┼─────┼──────┼──────┼─────┤
│ 二 │ 宋國錦　 │六千二百元│九十四年五月│九十萬六千元│ 戊○○○ │
│    │（實為宋國│          │一日        │            │          │
│    │玉借名）  │          │            │            │          │
├──┼─────┼─────┼──────┼──────┼─────┤
│ 三 │ 張貿易   │六千三百元│九十四年七月│九十一萬八千│ 戊○○○ │
│    │（實為宋國│          │一日        │七百元      │          │
│    │玉借名）  │          │            │            │          │
└──┴─────┴─────┴──────┴──────┴─────┘
附表四：
 ┌────────┬──────┬────────────────┬──────────┐
 │  發 卡 銀 行   │ 持卡人     │　        卡        號          │    詐 欺 金 額     │
 │　　            │            │                                │     （新臺幣）     │
 ├────────┼──────┼────────────────┼──────────┤
 │台新商業銀行　　│ 蕭常莉     │0000000000000000│十四萬二千零二十二元│
 │                │（起訴書誤載│                                │                    │
 │                │為蕭長莉）　│                                │                    │
 │　              ├──────┼────────────────┼──────────┤
 │                │ 酉○○　   │0000000000000000│五十萬四千七百元    │
 │                │            │                                │                    │
 ├────────┼──────┼────────────────┼──────────┤
 │英商渣打銀行　　│ 酉○○     │0000000000000000│九萬零七百六十八元  │
 │　              │　          │                                │                    │
 ├────────┼──────┼────────────────┼──────────┤
 │慶豐商業銀行　　│ 蕭常莉     │0000000000000000│十萬九千七百元      │
 │　              │（起訴書誤載│                                │                    │
 │　              │為蕭長莉）  │                                │                    │
 ├────────┼──────┼────────────────┼──────────┤
 │華僑商業銀行　　│ 酉○○     │0000000000000000│三十三萬六千元      │
 ├────────┼──────┼────────────────┼──────────┤
 │華南商業銀行　　│ 酉○○     │0000000000000000│二十四萬六千六百元  │
 ├────────┼──────┼────────────────┼──────────┤
 │國泰世華商業銀行│ 酉○○     │0000000000000000│八十六萬二千元      │
 │　              │　          │（起訴書誤載為000000000│　                  │
 │　              │　　　　    │0000000）                │                    │
 │　　　　　　　　│  　        ├────────────────┤                    │
 │                │            │0000000000000000│                    │
 ├────────┼──────┼────────────────┼──────────┤
 │中華商業銀行　　│ 酉○○     │0000000000000000│二十四萬一千七百元  │
 │                │            │（起訴書誤載為000000000│（起訴書誤載為二十四│
 │                │            │0000000）　              │萬一千元）          │
 │　              ├──────┼────────────────┼──────────┤
 │　              │ 蕭常莉     │0000000000000000│十五萬零三百元 　   │
 │                │（起訴書誤載│                                │                    │
 │                │為蕭長莉）  │                                │                    │
 │　　　　　　　　├──────┼────────────────┼──────────┤
 │　　　　　　　　│ Ｋ○○○   │0000000000000000│三萬元              │
 ├────────┼──────┼────────────────┼──────────┤
 │臺北國際商業銀行│ 酉○○     │0000000000000000│三十六萬六千三百元  │
 ├────────┼──────┼────────────────┼──────────┤
 │中國信託商業銀行│ 蕭常莉     │0000000000000000│三萬元　　　　　　  │
 │　              │（起訴書誤載│（起訴書贅載0000000000│  　　              │
 │　              │為蕭長莉）  │一六四六五九）　                │  　                │
 │　　　　　　　　├──────┼────────────────┼──────────┤
 │　　　　　　　　│ 酉○○     │0000000000000000│四萬六千元          │
 └────────┴──────┴────────────────┴──────────┘
